# 【同一控制下合并：期初对比数据如何填列？】

提问人：jdm0109 时间：2018-03-16 12:43:17
注会教材说：将期初的资产、负债纳入合并 差额确认资本公积（类似于最终控制方投入的）
1 、期初的未分配利润如何做？是直接加到期初吗？还是在合并当期恢复年初未分配利润？
借：资本公积 贷：未分配利润 贷：盈余公积
2 、对于期初损益是否需要加进来？
意思把两个报表直接相加 然后抵消实收资本作为资本公积 就是同一控制下的合并嘛？ @chenyiwei

回答人：chenyiwei
在同一控制下企业合并中，如果被合并方自其设立日开始就一直处于目前的最终控制方的控制下，且最终控制方享有权益的比例未发生过变化，则在编制合并报表追溯重述前期比较数据时，可以采用以下简化方法： （ 1 ）将合并方和被合并方的报表中的资产、负债、损益类各报表项目按“相同项目简单加总”的方法直接加总； （ 2 ）对于被合并方的权益类项目，首先根据合并日持有的购自最终控制方及同一控制下实体的股权比例，计算出每个权益项目中归属母公司股东的部分和归属于少数股东的部分，将归属于少数股东部分的权益合计数计入合并资产负债表中的少数股东权益，将实收资本、资本公积中的归属于母公司股东的部分与合并方的资本公积相加，将盈余公积、未分配利润中的归属于母公司股东的部分与合并方的未分配利润相加，将其他综合收益中归属于母公司股东的部分与合并方的其他综合收益相加。 （ 3 ）根据被合并方各期净利润和其他综合收益发生额乘以（ 1 －合并日持有的购自最终控制方及同一控制下实体的股权比例）得出少数股东损益和归属于少数股东的其他综合收益金额，其余为归属于母公司股东的净利润和其他综合收益金额。 （ 4 ）按常规方法抵销合并方与被合并方之间的内部往来和内部交易。 （ 5 ）于合并日，在合并报表层面应将除了合并方自身股权以外的其他形式的合并对价的账面价值冲减资本公积，将以合并方自身增发股份方式支付的合并对价中对应的实收资本或股本金额从资本公积转入实收资本或资本公积。 请参考上述提示编制合并报表，特别是合并报表中的前期比较数据追溯重述部分。
在合并报表层面，应优先考虑保证被合并方留存收益的完全恢复。即使这样可能导致合并报表层面的资本公积出现负数余额。
如果按上述方法编制合并报表，相信你的困惑会在很大程度上消除。